【裁判字號】    99,消債清,37
【裁判日期】    990415
【裁判案由】    清算事件
【裁判全文】
臺灣臺中地方法院民事裁定            99年度消債清字第37號
聲請人即債務人  壬○○
代  理  人  陳惠玲律師
債  權  人  元誠第一基金資產管理股份有限公司（原遠傳電信
            ）
法定代理人  丁○○
債權人  台灣土地銀行股份有限公司
法定代理人  卯○○
債權人  台中商業銀行股份有限公司
法定代理人  寅○○
債權人  臺灣新光商業銀行股份有限公司
法定代理人  丙○○
債權人  遠東國際商業銀行股份有限公司
法定代理人  庚○○
債權人  永豐商業銀行股份有限公司
法定代理人  戊○○
代  理  人  辛○○
債權人  大眾商業銀行股份有限公司
法定代理人  癸○○
債權人  日盛國際商業銀行股份有限公司
法定代理人  子○
債權人  中國信託商業銀行股份有限公司
法定代理人  丑○○○○
債權人  匯誠第二資產管理股份有限公司（原慶豐商銀）
法定代理人  甲○○
債權人  良京實業股份有限公司
法定代理人  乙○○○
債權人  新誠國際資產管理股份有限公司（原翊豐資產）
法定代理人  己○○
上列當事人因消費者債務清理事件聲請清算，本院裁定如下：
    主  文
聲請人即債務人壬○○自中華民國99年4月16日上午10時起開始
清算程序，並同時終止清算程序。
    理  由
一、按法院開始清算程序之裁定，應載明其年、月、日、時，並
    即時發生效力；債務人之財產不敷清償清算程序之費用時，
    法院應裁定開始清算程序，並同時終止清算程序，消費者債
    務清理條例第83條第1項、第85條第1項分別定有明文。
二、本件債務人主張：其不能清償債務情事，前已提出債權人清
    冊，以書面向最大債權金融機構請求共同協商債務清償方案
    ，惟協商不成立，其又未經法院裁定開始更生程序或許可和
    解或宣告破產，爰向本院聲請清算等語。經查：債務人所主
    張之上開事實，業據提出債權人清冊、財產及收入狀況說明
    書、財團法人金融聯合徵信中心當事人查詢個人資料(信用
    報告)回覆書、稅捐機關96年、97年度各類所得及財產資料
    清單及前置協商不成立通知書等為證，此外，本件又查無債
    務人有消費者債務清理條例第6條第3項、第8條或第82條第2
    項所定駁回清算聲請之事由存在，則債務人聲請清算，應屬
    有據。再查，依據債務人所提財產及收入狀況說明書所載，
    其並無任何財產，再參酌本件清算程序之規模，堪認債務人
    之財產應不敷清償清算程序之費用，爰依上開規定裁定開始
    本件清算程序，並同時終止清算程序。
中    華    民    國    99    年    4     月    15    日
                  臺灣臺中地方法院民事庭
                        法      官   林新竑
上為正本係照原本作成
開始清算程序之裁定不得抗告，如不服同時終止清算程序之裁定
，應於裁定送達後10日內，以書狀向本院提出抗告，並繳納抗告
費新臺幣1千元。
中    華    民    國    99    年    4     月    15    日
                        書  記  官   戴錦文

司法院資訊處製作；財團法人民間司法改革基金會備份。
